【裁判字號】    98,簡上,1271
【裁判日期】    981231
【裁判案由】    竊盜
【裁判全文】
臺灣板橋地方法院刑事判決            98年度簡上字第1271號
公  訴  人  臺灣板橋地方法院檢察署檢察官
上  訴  人  甲○○
即  被  告
上列被告因竊盜案件，不服本院刑事庭中華民國九十八九月十日
九十八年度簡字第七０七二號第一審刑事簡易判決（聲請簡易判
決處刑案號：98年度速偵字第4570號），提起上訴，本院管轄之
第二審合議庭判決如下：
    主  文
上訴駁回。
    事  實 及 理 由
一、本件經本院管轄第二審之合議庭審理結果，認原審以被告即
    上訴人甲○○犯刑法第三百二十條第一項之竊盜罪，且為累
    犯，判處有期徒刑六月，如易科罰金，以新台幣（下同）一
    千元折算一日，扣案之汽車鑰匙一支沒收。經核其認事用法
    及量刑均無不當，應予維持。並引用原審刑事簡易判決書記
    載之事實、證據及理由（如附件）。
二、被告即上訴人甲○○提起本件上訴意旨略以：被告承認有檢
    察官所起訴之事實，但原審處刑過重，被告係因從三重市徒
    步至樹林市○○街六一四號前，因疲勞過度，才臨時起意。
    且犯後態度配合，勇於坦承不諱，請求從輕量刑等語。然按
    關於刑之量定，係實體法上賦予法院得為自由裁量之事項，
    倘其未逾越法定刑之範圍，亦未濫用其權限，即不得任意指
    為違法。查原審已審酌被告犯罪之動機、目的、及其前有多
    次竊盜之前科，構成累犯，與犯後坦承犯行態度尚佳等一切
    情狀，酌情對被告量處上述之刑，此洵非明顯過輕或過重，
    已足以有效懲儆及教化被告。是以被告提起上訴，指摘原審
    判決量刑不當，請求撤銷原判決，改判較輕之刑，尚無理由
    ，應駁回其上訴。被告經合法通知，無正當理由不到庭，爰
    不待其陳述，逕行判決。
據上論斷，應依刑事訴訟法第四百五十五條之一第一項、第三項
、第三百六十八條、第三百七十一條、第三百七十三條，判決如
主文。
本案經檢察官黃佳權到庭執行職務。
中    華    民    國    98    年    12    月    31    日
                  刑事第六庭    審判長法  官   胡堅勤
                                      法  官   林家賢
                                      法  官   盧軍傑
以上正本證明與原本無異
本件不得上訴
                                書記官  梁宜庭
中    華    民    國    98    年    12    月    31    日
附錄本案論罪科刑法條全文：
中華民國刑法第320條第1項
（普通竊盜罪、竊佔罪）
意圖為自己或第三人不法之所有，而竊取他人之動產者，為竊盜
罪，處 5 年以下有期徒刑、拘役或 5 百元以下罰金。
意圖為自己或第三人不法之利益，而竊佔他人之不動產者，依前
項之規定處斷。前二項之未遂犯罰之。
附件：
臺灣板橋地方法院刑事簡易判決          98年度簡字第7072號
聲  請  人  臺灣板橋地方法院檢察署檢察官
被      告  甲○○  男  43歲（民國○○年○月○○日生）
                    身分證統一編號：Ｚ000000000號
                    住臺北縣三峽鎮○○路57巷6號
上列被告因竊盜案件，經檢察官聲請以簡易判決處刑（98年度速
偵字第4570號），本院判決如下：
    主  文
甲○○竊盜，累犯，處有期徒刑陸月，如易科罰金，以新臺幣壹
仟元折算壹日。扣案之汽車鑰匙壹支沒收。
事實
    事實及理由
一、本件除以下所載應予更正外，其餘犯罪事實、證據及應適用
    之法條，均引用檢察官聲請簡易判決處刑書之記載（如附件
    ）。
  (一)犯罪事實欄有關被告甲○○構成累犯之前科應更正為：「
    甲○○前因施用第一級毒品案件，經臺灣臺北地方法院以95
    年度訴字第552 號判決判處有期徒刑1 年1 月確定；又因
    施用第二級毒品案件，經本院以95年度易字第723 號判決判
    處有期徒刑3 月確定；復因竊盜案件，經本院以95年度簡
    上字第601 號判決判處有期徒刑2 年，並經臺灣高等法院駁
    回被告之上訴確定；再因詐欺案件，經本院以95年度簡字
    第7219號判決判處拘役55日確定。上開、、罪嗣經臺
    灣高等法院以96年度聲減字第3905號裁定依中華民國九十六
    年度罪犯減刑條例，分別減為有期徒刑6 月15日、1 月15日
    及拘役27日，、2 罪並與罪合併定應執行刑為有期徒
    刑2 年6 月，於97年7 月14日獲准假釋換發拘役27日，於97
    年8 月10日出監並交付保護管束，嗣於97年12月25日假釋期
    滿未經撤銷而以已執行完畢論。」。
  (二)犯罪事實欄第5 行「臺北縣樹林市○○街618 號前」應更正
    為：「臺北縣樹林市○○街614 號前」。
二、依刑事訴訟法第449 條第1 項前段、第3 項、454 條第2 項
    、第450 條第1 項，刑法第320 條第1 項、第47條第1 項、
    第41條第1 項前段、第38條第1 項第2 款，刑法施行法第1
    條之1，逕以簡易判決處刑如主文。
三、如不服本判決，得自收受送達之日起10日內向本院提出上訴
    狀，上訴於本院第二審合議庭（須附繕本）。
中    華    民    國    98    年    9     月    10    日
                  刑事第二十三庭  法  官  黃  司  熒
上列正本證明與原本無異。
                                  書記官  顏偉林
中    華    民    國    98    年    9     月    10    日
            臺灣板橋地方法院檢察署檢察官聲請簡易判決處刑書
                                    98年度速偵字第4570號
     被      告  甲○○  男  43歲（民國○○年○月○○日生）
                         住臺北縣三峽鎮○○路57巷6號
                         國民身分證統一編號：Ｚ000000000號
上列被告因竊盜案件，業經偵查終結，認為宜聲請以簡易判決處
刑，茲將犯罪事實及證據並所犯法條分敘如下：
        犯罪事實
一、甲○○前因施用毒品案件，經臺灣板橋地方法院以92年度訴
    字第262號判決判處有期徒刑10月、6月，於民國92年12月9
    日入監執行．於94年8月1日因縮短刑期執畢出監。仍不知悔
    改，意圖為自己不法之所有，於民國98年8月9日上午6時許
    ，在臺北縣樹林市○○街618號前，以自備之鑰匙，竊取丙
    ○○所有車牌號碼2G-3309號自用小貨車1部，得手後供己使
    用。嗣於同日上午9時許，為丙○○之子黃耿鋒在臺北縣鶯
    歌鎮○○○路461之5號「台塑加油站」前尋獲甲○○所竊得
    之上開車輛，報警處理，並扣得鑰匙1把。
二、案經臺北縣政府警察局三峽分局移送偵辦。
        證據並所犯法條
一、證據：
  (一)被告甲○○於警詢時及本署偵查中之自白。
  (二)證人丙○○、黃耿鋒於警詢時之證述。
  (三)臺北縣政府警察局三峽分局扣押物品目錄表及贓物認領保
      管單各1紙及照片3紙。
二、核被告所為，係犯刑法第320條第1項之竊盜罪嫌。被告前有
    犯罪事實欄所載之有期徒刑執行完畢紀錄，有刑案資料查註
    紀錄表可稽，其於5年以內故意再犯本件有期徒刑以上之各
    罪，均為累犯，請各依刑法第47條第1項規定加重其刑。至
    扣案之鑰匙1 把，為被告所有供犯罪所用之物，業據被告供
    承在卷，請依刑法第38條第1項第2款規定宣告沒收。
三、依刑事訴訟法第451條第1項聲請逕以簡易判決處刑。
    此  致
臺灣板橋地方法院
中    華    民    國    98    年    8     月    13    日
                              檢  察  官  乙○○
以上正本證明與原本無異
中    華    民    國    98    年    8     月    13    日
                              書  記  官
附本案所犯法條全文：
中華民國刑法第320條
（普通竊盜罪、竊佔罪）
意圖為自己或第三人不法之所有，而竊取他人之動產者，為竊盜
罪，處 5年以下有期徒刑、拘役或5百元以下罰金。
意圖為自己或第三人不法之利益，而竊佔他人之不動產者，依前
項之規定處斷。
前二項之未遂犯罰之。
本件係依刑事訴訟法簡易程序辦理，法院簡易庭得不傳喚被告、
輔佐人、告訴人、告發人等出庭即以簡易判決處刑；被告、被害
人、告訴人等對於告訴乃論案件如已達成民事和解而要撤回告訴
或對非告訴乃論案件認有受傳喚到庭陳述意見之必要時，請即另
以書狀向臺灣板橋地方法院簡易法庭陳述或請求傳訊。

司法院資訊處製作；財團法人民間司法改革基金會備份。
